臺灣臺南地方法院民事裁定
                                  111年度家調裁字第101號
聲  請  人  甲○○  

相  對  人  臺南市政府社會局

法定代理人  陳榮枝  
代  理  人  黃楷婷  
關  係  人  丙○○  

上當事人間聲請選定未成年人監護人事件，本院裁定如下：
    主    文
一、選定聲請人甲○○（女、民國00年0月00日生、身分證統一編
    號：Z000000000號)為未成年人乙○○（男、民國00年0月0日
    生、身分證統一編號：Z000000000號）之監護人。
二、指定丙○○（男、民國00年0月00日生、身分證統一編號：Z00
    0000000號）為會同開具財產清冊之人。
三、程序費用新臺幣1,000元由相對人負擔。
    理    由
一、按當事人就不得處分之事項，其解決事件之意思已甚接近或
    對於原因事實之有無不爭執者，得合意聲請法院為裁定。法
    院為前項裁定前，應參酌調解委員之意見及家事調查官之報
    告，依職權調查事實及必要之證據，並就調查結果使當事人
    或知悉之利害關係人有陳述意見之機會。當事人聲請辯論者
    ，應予准許。家事事件法第33條第1項、第2項定有明文。本
    件聲請選定未成年人監護人事件，屬當事人不得處分之事項
    ，惟兩造已於調解程序對於監護人之人選達成共識，並合意
    聲請由法院裁定終結本件聲請，有民國111年8月23日合意程
    序筆錄在卷可稽，本院自應依前揭規定為裁定。
二、本件聲請意旨略以：未成年人乙○○之父母丁○○、戊○○分別於
    111年6月30日、107年3月17日過世，並無遺囑指定監護人，
    而未成年人之祖父母、外祖父母亦均已過世，無法監護未成
    年人。又聲請人為未成年人之阿姨，未成年人約自國小時即
    與聲請人同住，由聲請人擔任主要照顧者，未成年人父母均
    過世後，則由聲請人全權照顧迄今，故聲請選任聲請人擔任
    未成年人之監護人等語。
三、本院之判斷：　　
(一)按父母均不能行使、負擔對於未成子女之權利義務或父母死
    亡而無遺囑指定監護人，或遺囑指定之監護人拒絕就職時，
    依下列順序定其監護人：一、與未成年人同居之祖父母。二
    、與未成年人同居之兄姊。三、不與未成年人同居之祖父母
    ；未能依第一項之順序定其監護人時，法院得依未成年子女
    、四親等內之親屬、檢察官、主管機關或其他利害關係人之
    聲請，為未成年子女之最佳利益，就其三親等旁系血親尊親
    屬、主管機關、社會福利機構或其他適當之人選定為監護人
    ，並得指定監護之方法；法院依前項選定監護人或依第1106
    條及第1106之1另行選定或改定監護人時，應同時指定會同
    開具財產清冊之人；未成年人無第1項之監護人，於法院依
    第3項為其選定確定前，由當地社會福利主管機關為其監護
    人，民法第1094條第1、3、4、5項分別定有明文。
(二)查聲請人主張前開事實，業據聲請人提出戶籍謄本及除戶謄
    本為證，復為相對人、未成年人乙○○、關係人即未成年人之
    兄長丙○○所不爭執，並有臺南市童心園社會福利關懷協會於
    111年9月6日南市童心園（監）字第11121667號函檢附之訪
    視報告附卷可稽（見本卷第15至22頁）；相對人同意未成年
    人乙○○權利義務之行使或負擔由聲請人任之，及同意指定關
    係人丙○○為會同開具財產清冊之人，是聲請人前開主張之事
    實，自堪採信。又未成年人乙○○之本生父母、祖父母、外祖
    父母均已過世，均不能行使或擔任未成年人之監護人。聲請
    人為未成年人之阿姨，為未成年人之三親等內親屬，其為未
    成年人之最佳利益，向本院聲請選定未成年人之監護人，於
    法自屬有據。
(三)再查聲請人為未成年人之阿姨，未成年人自國小起即與聲請
    人同住，聲請人自當時起協助照顧未成年人，於未成年人父
    母均過世後更單獨照顧、扶養未成年人，併斟酌聲請人在健
    康、經濟及非正式支持系統等方面尚為穩定，具備積極主動
    態度及高度監護意願，且聲請人擔任主要照顧者多年，能妥
    善安排未成年人生活，處理未成年人之事務堪認積極，對於
    未成年人之發展、個性及作息有一定程度之瞭解，基於繼續
    性原則，繼續維持未成年人照顧模式與生活環境，選任由聲
    請人擔任監護人應無不妥之處，符合未成年人之最佳利益。
    且未成年人於調解時，亦到庭表示同意由聲請人擔任其之監
    護人，爰選定由聲請人監護照顧未成年人乙○○，裁定如主文
    第一項所示。
(四)再依民法第1094條第4項規定，法院選定監護人時，應同時
    指定會同開具財產清冊之人，令監護人依民法第1099條規定
    ，與該會同開具財產清冊之人，開具受監護人之財產清冊並
    陳報法院，以利對於未成年人之財產實施監督。本院審酌丙
    ○○為未成年人同父異母之兄長，爰指定丙○○為會同開具財產
    清冊之人，以利監護事宜之執行，爰裁定如主文第二項所示
    。
四、依家事事件法第33條、第97條，非訟事件法第21條第2項、
    第24條第1項、民事訴法第78條，裁定如主文。
中　　華　　民　　國　　111 　年　　9 　　月　　23　　日
                  家事法庭    法  官    許育菱
以上正本係照原本作成。
如不服本裁定應於送達後10日內向本院提出抗告狀，並繳納抗告
費新臺幣1,000元。
中　　華　　民　　國　　111 　年　　9 　　月　　23　　日
                              書記官　  曾建中